# 关联交易计算的起始日期问题

提问人：茶前 饭 后 时间：2022-02-20 18:52:34
请教版主，假如A企业于 2021 年 9 月 30 日投资B企业占比30%，形成重大影响并作为关联方，B企业每年提供给A企业 120 万的项目管理费（这种费用协议约定 120 万/年），在统计A公司 21 年度与B公司关联采购时，是按照120/12*3=30万统计呢？还是全年 120 万统计？

回答人：chenyiwei
财务报表附注中的关联交易发生额按权责发生制口径统计，即 2021 年度为 30 万元。